# 其他权益工具在合并层次的列示

提问人：你瞅我干啥 时间：2020-02-18 14:49:00
请教陈老师；
被审计单位下属若干家单位，下属单位存在对外发行（非集团内单位）的优先股、永续债等其他权益工具；在编制合并财务报表时，这些下属单位的其他权益工具在合并层次是否直接过渡入合并层次？合并所有者权益变动表中该如何填列？
谢谢陈老师

回答人：chenyiwei
子公司对集团外投资人发行的永续债和优先股，符合权益工具定义的，在合并报表层面并入少数股东权益。合并权益变动表中应将其增减变动作为少数股东的增资、减资和对少数股东的利润分配列报。
如果子公司属于特殊结构化主体，其所发行的工具均符合金融负债定义，但根据《企业会计准则第 37 号——金融工具列报》第三章规定将其中要求权处于最劣后地位的工具在其自身报表中列作权益的，则对于这部分工具中由集团外投资人持有的部分，在合并报表层面应列作金融负债，相应地归属于其持有人的收益应计入合并报表层面的损益。